臺灣新北地方法院民事裁定
111年度補字第631號
原      告  彰化商業銀行股份有限公司

法定代理人  凌忠嫄  
訴訟代理人  吳伯修  
被      告  江錦雲  
上列當事人請求分配表異議之訴事件，本院裁定如下：
    主  文
原告應於本裁定送達後五日內，具狀補正因變更分配表所增加之
分配額所能獲得之利益為何，並依民事訴訟法第77條之13規定繳
納裁判費，逾期未補正，即駁回其訴。
    理  由
一、按核定訴訟標的之價額，以起訴時之交易價額為準；無交易
    價額者，以原告就訴訟標的所有之利益為準，第77條之1第1
    項、第2項定有明文。復分配表異議之訴之訴訟標的價額，
    應以原告主張因變更分配表而得增加之分配額為標準定之（
    最高法院76年台上字第2782號民事判例意旨參照）。又強制
    執行法第41條所稱之分配表異議之訴，其訴訟標的為該異議
    之債權人或債務人對分配表之異議權，法院核定該訴訟標的
    價額應以異議者請求宣示變更原分配表或撤銷原分配表重新
    製作分配表所得之利益為準（最高法院92年度台上字第2179
    號裁定意旨參照）。次按原告之訴，有起訴不合程式或不備
    其他要件者，法院應以裁定駁回之。但其情形可以補正者，
    審判長應定期間先命補正，民事訴訟法第249條第1項第6款
    定有明文。
二、經查，原告提起本件訴訟未據繳納裁判費，起訴程式自有欠
    缺，應予補正。次查，本件原告訴之聲明主張請求本院109
    年度司執字第146800號強制執行事件，於民國111年2月10日
    製作之分配表上，所載債權次序編號6：執行費（江錦雲）
    應予剔除，原分配金額新臺幣（下同）2萬4,000元不列入分
    配；所載債權次序編號12：第二順位抵押權（江錦雲）債權
    原本300萬元應予剔除，原分配金額300萬元不列入分配，是
    不列入分配金額合計302萬4,000元，改依普通債權比例分配
    予各普通債權人等語。揆諸首揭意旨，是其訴訟標的價額應
    以原告因對分配表所提起之異議權所能獲得之利益為準，是
    原告本件訴訟標的價額應以異議之價額302萬4,000元改依普
    通債權比例分配予各普通債權人所能獲得之利益為準，惟原
    告並未具體說明因變更分配表，原告而得增加之分配額為多
    少，致本院無從核定訴訟標的價額，茲限原告於收本裁定送
    達後5日內補正上開事項（即本件原告因分配表所增加之分
    配額使原告所能獲得之利益為何），並依民事訴訟法第77之
    13條規定補繳裁判費，逾期不補正，即駁回其訴。
三、爰裁定如主文。
中　　華　　民　　國　　111 　年　　5 　　月　　17　　日
　　　　　　　　　民事第五庭　法　官　王　廷
以上正本證明與原本無異。
如不服本裁定關於核定訴訟標的價額部分，應於送達後10日內向
本院提出抗告狀，並繳納抗告費新臺幣1,000 元；其餘關於命補
繳裁判費部分，不得抗告。
中　　華　　民　　國　　111 　年　　5 　　月　　17　　日
　　　　　　　　　　　　　　　書記官　黃信樺